---
title: "Expression abdominale"
author: "JcB - Pauline DENNI"
date: "29/01/2016"
output:
  html_document:
    keep_md: yes
    number_sections: yes
  word_document: default
---

```{r, echo=FALSE}
path <- "../"
file <- "Data/Resultats_questionnaire_travail.csv"
d <- read.csv(paste0(path, file))

```

- Nombre d'observations: `r nrow(d)`
- Nombre de variables: `r ncol(d)`

```{r, echo=FALSE, comment=""}
str(d)

```

Année d'obtention du diplôme
============================

```{r, echo=FALSE}
mindip <- min(d$andip, na.rm = TRUE)
maxdip <- max(d$andip, na.rm = TRUE)
n.dip.na <- sum(is.na(d$andip))
p.dip.na <- mean(is.na(d$andip))

```

- Diplôme le plus ancien: `r mindip`
- Diplôme le plus récent: `r maxdip`
- Année du diplôme non renseignée: `r n.dip.na` fois (`r round(p.dip.na * 100, 2)` %)

```{r, echo=FALSE}
olddip <- d$andip[!is.na(d$andip) & d$andip < 2007]
newdip <- d$andip[!is.na(d$andip) & d$andip >= 2007]

hist(d$andip, main = "Année d'obtention du diplôme", ylab = "Fréquence", col = "cornflowerblue", border = "white", xlab = "")
abline(v = 2007, col = "red", lty = 2)

```

- diplômes antérieurs à 2007: `r length(olddip)`
- diplômes depuis 2007: `r length(newdip)`

Relation année du diplôme - expression
--------------------------------------

### Fréquence des expressions mensuelles en foction de 'année du diplôme
```{r}
# tableau croisé freq x année = 32 x 10. Chaque ligne correspond à un années. Les colonnes corrzspondent aux féquences mensuelles.
t <- table(d$andip, d$freq)
# exemple:
head(t)
# on calcule la somme de chaque ligne multipliée par la fréquence. La fréquence est connée par le nom des colonnes transformées en numérique:
t2 <- apply(t, 1, function(x){sum(x * as.numeric(colnames(t)))})
# on obtient un tableau à 2 colonnes: année x nb d'expression mensuelle
barplot(t2, las = 2, ylab = "Nombre d'expression par mois", xlab = "Année d'obtention du diplôme", main = "Expression utérine et année du diplôme")

# alternative plus rapide avec aggregate:
# ag <- aggregate(d$freq, by=list(Annee = d$andip), FUN=sum)
# barplot(ag$x, names.arg = ag$Annee, las = 2)


# Cependant les effectifs annuels sont trop faibles pour tirer une conclusion: en moyenne 4 SF par année.
s <- apply(t, 1,  sum)
summary(s)

barplot(s, las = 2, ylab = "Nombre de réponses", xlab = "Année d'obtetion du diplôme", main = " Effectif de l'échantillon et année du diplôme")

```

Si on divise l'échantillon en 2 selon que le diplome ait été obtenu avant ou après 2007

```{r}
d$dip <- ifelse(d$andip < 2008, "<2007",">2007")
table(d$dip)

# table
t <- table(d$dip, d$freq)
t
fisher.test(t)

```
Pas de différence de comportement selon que le diplôme ait été obtenu avant ou après 2007.

Selon le type de maternité
==========================

```{r}
table(d$type)

t <- table(d$type, d$freq)
t

```



